【裁判字號】    98,交聲,659
【裁判日期】    980417
【裁判案由】    違反道路交通管理處罰條例聲明異議
【裁判全文】
臺灣臺北地方法院交通事件裁定         98年度交聲字第659號
                                     98年度交聲字第660號
原處分機關  臺北市交通事件裁決所
異  議  人  甲○○
即受處分人
上列異議人即受處分人因違反道路交通管理處罰條例案件，對於
臺北市交通事件裁決所民國98年2 月9 日所為北市裁申字第裁22
-MM0000000號、第裁22-MM0000000處分（原處分案號：臺南縣警
察局南縣警交字第MM0000000 、MM0000000 號），聲明異議，本
院裁定如下：
    主  文
原處分均撤銷。
甲○○汽車駕駛人，行車速度，超過規定之最高時速，處罰鍰新
臺幣壹仟捌佰元，並記違規點數壹點；又行車速度，超過規定之
最高時速，處罰鍰新臺幣壹仟捌佰元，並記違規點數壹點。
    理  由
一、按汽車駕駛人，行車速度，超過規定之最高時速，處新臺幣
    （下同）1 千2 百元以上2 千4 百元以下罰鍰；又有前開情
    形者，記違規點數1 點，道路交通管理處罰條例第40條、第
    63條第1 項第1 款分別定有明文。
二、本件受處分人即異議人甲○○於民國97年11月11日上午9 時
    1 分許、97年11月12日上午8 時52分許，駕駛車牌號碼YU-7
    481 號自用小客車，沿台20線由西向東（左鎮往臺南）方向
    行駛，行經臺南縣千鳥橋即台20線19.3公里路段時，行車速
    度分別達時速83公里、81公里，違反該處速限時速50公里之
    限制，違反道路交通管理處罰條例第40條之規定，經固定式
    雷達測速儀拍照取證後，由臺南縣警察局交通警察隊逕行掣
    單舉發，嗣受處分人於該2 份通知單上所載應到案日期前之
    97年12月12日，向臺北市交通警察大隊提出申訴，經原舉發
    單位臺南縣警察局調查結果，仍認受處分人有上開2 次違規
    行為，臺北市交通裁決所乃依同上規定，各裁處異議人罰鍰
    1 千8 百元等情，有舉發違反道路交通管理事件通知單2份
    、採證照片2 張、交通違規案件陳述單1 份、臺南縣警察局
    97年12月30日南縣警交字第0970051462號函、臺北市交通事
    件裁決所違反道路交通管理事件裁決書2 份、送達證書1 份
    在卷可按。
三、受處分人異議意旨略以：(一)照相警告標示及降低速限立牌設
    於台20線19.7公里處，與本件測速照相地點相距未逾400 公
    尺，與交通管理處罰條例第7 條之2 第3 項、測速照相執勤
    標準作業程序第1 項第5 款規定不合；(二)且本路段測速照相
    未加強宣導，如此違規取締方式，很難令民眾信服，忽視納
    稅人之財產、生命安全云云。
四、本院經查：
  (一)查本件違規行為係以固定式雷達測速儀拍攝照片取證，觀諸
    臺南縣警察局交通警察隊檢送之採證照片顯示，受處分人於
    上開2 時、地之行車速度分別為時速83公里、81公里等事實
    ，為受處分人所不爭執，應堪認定其超速行駛之行為明確。
  (二)受處分人固以速限「50」與「前有測速照相」標誌牌之設置
    地點與取締超速之路段過近置辯。惟查，本件受處分人2 次
    違規地點均在台20線西向東方向19.3公里處，而在此測速照
    相儀器設置地點前，台20線西向東方向19.7公里處，設置有
    速限「50」及「前有測速照相」告示牌之事實，亦經臺南縣
    政府警察局98年3 月25日南縣警交字第0980012207號函覆明
    確，並附有標誌照片1 張可稽。按汽車駕駛人行車速度超過
    規定之最高速限或低於規定之最低速限之違規行為，採用固
    定或非固定式科學儀器取得證據資料證明者，於一般道路須
    至少於1 百公尺，於高速公路、快速公路須至少於3 百公尺
    前，明顯標示之，此為道路交通管理處罰條例第7 條之2 第
    3 項所明文規定。「內政部警政署交通違規稽查與輕微違規
    勸導作業注意事項」更詳為規定：「固定測速照相地點應經
    警察機關規劃，並透過縣市道安會報或交通主管機關決議設
    置」、「以固定或非固定式器材取締超速或低於規定之最低
    速限時，應於前方設立明顯告示牌，高、快速公路至少於30
    0 公尺前、一般道路至少於100 公尺前，固定式告示牌上應
    設有速限標誌」、「最高速限降低時，除經統計分析為易肇
    事路段並經主官核定外，不得在速限標誌後方，高、快速公
    路500 公尺內、一般道路300 公尺內取締超速」、「執勤單
    位應訂定『固定式及非固定式測速照相執勤標準作業程序』
    ，作管理及考核依據」。依此，臺南縣警察局訂定「測速照
    相執勤標準作業程序」亦遵循上開規定。從而，本件固定式
    測速照相器之設置地點距離速限與「前有測速照相」告示牌
    逾400 公尺，亦經臺南縣警察局實地勘驗確認無誤，此有該
    局97年12月30日南縣警交字第0970051462號函附卷足憑。是
    本件測速照相器及告示牌之設置，合於前揭規定。受處分人
    空言辯稱：設置過近云云，自無可取。
五、綜上，受處分人聲明異議固無理由，惟依前揭道路交通管理
    處罰條例第63條第1 項第1 款之規定，受處分人之違規行為
    除應處以罰鍰外，另應記違規點數1 點，原處分漏未各記違
    規點數1 點，自有未洽。從而，原處分既有漏未予違規記點
    之違法，應由本院將原處分機關之原處分撤銷，依首揭道路
    交通管理處罰條例第40條、第63條第1 項第1 款及違反道路
    交通管理事件統一裁罰基準表之規定，自為裁定各處罰鍰1
    千8 百元，並各加記違規點數1 點，以示懲儆。
六、據上論斷，應依道路交通案件處理辦法第20條前段，裁定如
    主文。
中    華    民    國    98    年    4     月    17    日
                  交通法庭  法  官  林晏如
上正本與原本無異。
如不服本裁定，應於送達後5 日內向本院提出抗告狀。
                            書記官  楊盈茹
中    華    民    國    98    年    4     月    20    日


司法院資訊處製作；財團法人民間司法改革基金會備份。
